臺灣彰化地方法院刑事判決　　　　　　　96年度交易字第96號
公　訴　人　臺灣彰化地方法院檢察署檢察官
被　　　告　甲○○
上列被告因公共危險等案件，經檢察官提起公訴（96年度偵字第
3217號），本院判決如下：
    主  文
甲○○服用酒類，不能安全駕駛動力交通工具而駕駛，處拘役伍
拾捌日，減為拘役貳拾玖日，如易科罰金，以新臺幣壹仟元折算
壹日；又因過失傷害人，處有期徒刑月，減為有期徒刑壹月又
拾伍日，如易科罰金，以新臺幣壹仟元折算壹日。
    事  實
一、甲○○於民國95年11月15日18時許，在彰化縣芬園鄉○○路
    寶藏寺旁某路邊攤食用加有米酒之燒酒雞約4、5碗，已達不
    能安全駕駛動力交通工具之程度，竟仍於同日18時30分許，
    駕駛車牌號碼4761-LN號自小客車上路欲前往碧山巖找朋友
    ，行駛約500公尺至彰化縣芬園鄉○○路寶藏寺前時，因覺
    不勝酒力，便停車稍作休息，本應注意駕駛人不得於顯有妨
    害他車通行之處所停車，而依當時天候雖雨、夜間無照明、
    柏油路面濕潤、無缺陷、無障礙物、視距良好等情況，並無
    不能注意之情形，竟疏未注意及此，任意將其所駕駛之上開
    自小客車，未緊靠路邊而違規停放在彰化縣芬園鄉○○路寶
    藏寺前之機車道上，又未設置警告標誌或開啟任何警示燈號
    ，即熄火在車上小憩，適有丙○○於同日19時許騎乘車牌號
    碼LJO-327號重型機車搭載其子陳威宇行經該處時，不慎撞
    及停在前方甲○○駕駛之上開自小客車，致人車倒地，丙○○因而受有頸部挫傷併多處裂傷等傷害（陳威宇受傷部分未
    據告訴）。甲○○於肇事後未離開現場，並向據報趕往現場
    處理之員警當場承認為肇事人並接受裁判，嗣經警當場測得
    其呼氣酒精濃度達每公升0.74毫克，而查悉上情。
二、案經丙○○告訴及臺灣彰化地方法院檢察署檢察官自動檢舉
    簽分後偵查起訴。
    理  由
一、本案全部卷證所涵括之供述證據及非供述證據，公訴人、被
    告均同意以下全部證據之證據能力，亦未於言詞辯論終結前
    聲明異議，本院審酌該等供述證據及非供述證據作成時之情
    況，並無不適當之情事，應均具有證據能力，合先敘明。
二、訊據被告對於上開過失傷害之犯行坦承不諱，惟矢口否認
    有何服用酒類，不能安全駕駛動力交通工具而駕駛犯行，辯
    稱：伊於當日下午在乙○○經營之小吃攤食用燒酒雞後，即
    由乙○○騎乘機車搭載伊至原已停放在肇事地點之前開自小
    客車上睡覺，伊並無酒後駕車云云。經查：
（一）上開事實，除經被告於偵查中供述：其當天於肇事前1小
      時在彰化縣芬園鄉○○○○○路邊攤吃加有米酒之燒酒雞
      約4、5碗，經過30、40分鐘後才駕車離開前往碧山巖找朋
      友，行駛約500公尺覺得頭昏昏的、精神疲勞，便停在路
      邊休息並將車燈關掉，其睡了一下，聽到車後有巨響才驚
      醒，其當時不知發生車禍，不久後看到救護車便下車，才
      看到被害人等語在卷，並據證人即告訴人指證其因被告違
      規停車致撞及被告上開車輛而受傷等情明確，復有道路交
      通事故現場圖、道路交通事故調查報告表（一）、（二）
      、事故現場照片6張、財團法人彰化基督教醫院診斷書、
      廖慶龍骨科診所診斷證明書各1紙附卷可稽，而被告肇事
      後經警到場處理，測得其呼氣中酒精濃度高達每公升0.74
      毫克乙情，亦經證人即到場處理之警員吳武隆於本院審理
      時證述屬實，並庭呈呼氣酒精濃度測試單1紙在卷足憑。
（二）被告雖以前揭情詞置辯，然遍觀被告於偵查中均未曾提及
      其係在友人乙○○經營之小吃攤食用燒酒雞，更未表示係
      乙○○搭載其至肇事地點開車等情，惟果其於本院審理時
      所供稱之情節為真，被告儘可於偵查中坦陳其實，何須自
      承其酒後駕車，是被告嗣於審理時之上開辯稱，已屬有疑
      ，參以被告聲請傳喚之證人乙○○於本院審理時到庭證述
      被告當天係在其經營之小吃攤實用燒酒雞後，被告又改稱
      其之前供稱在寶藏寺前之某小吃攤喝酒係記憶錯誤，其是
      去乙○○經營之小吃攤喝酒云云，則果如被告於本院審理
      時所述其係熟客，又豈有在距離案發時間較近之偵查中記
      憶不清而供述錯誤之理，顯見其於本院審理時所述係附和
      證人乙○○之詞，尚難採信。至證人乙○○雖於本院審理
      時到庭證述：被告於案發當日至其店內飲用高梁酒及食用
      燒酒雞，因被告喝得醉醺醺，且無交通工具，其便以機車
      搭載被告至其停放在肇事地點處之自小客車上開車後離去
      等語在卷，惟證人乙○○係被告之友人，所為證言已有迴
      護被告之虞，況證人乙○○既證稱其搭載被告前往開車後
      即離開等語，則被告究竟有無駕駛行為，亦非證人乙○○
      所見聞，自不能遽以證人乙○○之證述推翻被告於偵查中
      坦承其酒後駕車之供詞。準此，被告嗣後翻異前供無非係
      事後圖卸刑責之詞，委無足採，其酒後駕車之行為，堪以
      認定。
（三）按刑法第185條之3之公共危險罪係屬抽象危險犯，而服用
      酒類不能安全駕駛動力交通工具之認定，參考德國、美國
      之認定標準，呼氣酒精濃度已達每公升0.55毫克以上者，
      肇事率為一般正常人之10倍，應認為已達不能安全駕駛之
      標準，有法務部88年5月18日法88檢字第001669號函可參
      。再當人飲酒後，酒精呼氣濃度達0．5毫克時，將造成反
      應較慢、感覺減低、影響駕駛等輕到中度之中毒症狀，而
      當酒精呼氣濃度達0．75毫克時，將造成思考改變、個性
      行為改變等輕到中度之中毒症狀，有行政院國軍退除役官
      兵輔導委員會臺北榮民總醫院88年8月5日（88）北總內字
      第26868號函文可考。準此，駕駛人之生理狀況常受酒精
      相當程度之影響，注意力及反應能力降低，其駕駛能力受
      影響，不足以應付駕駛交通工具之各種狀況，其駕駛行為
      將對其他用路人造成一般之危險性，於此而認為當呼氣酒
      精濃度達每公升0.55毫克時，已不能安全駕駛，應屬合乎
      科學證據，當為可採。查本件被告於肇事後經警測得呼氣
      之酒精濃度含量達每公升0.74毫克，已如前述，參以被告
      自承其酒後駕駛上開自用小客車行駛約500公尺，因不勝
      酒力，而將車輛違規停放在前開地點機車道上睡覺乙節，
      益徵被告服用酒類後，其駕控能力降低，已達不能安全駕
      駛動力交通工具之程度無疑。
（四）按汽車停車時，在顯有妨害他車通行之處所，不得停車，
      道路交通安全規則第112條第1項第9款訂有明文。被告為
      領有駕照之駕駛人，其停車時自應注意上開規定，又依當
      時當時天候雖雨、夜間無照明、柏油路面濕潤、無缺陷、
      無障礙物、視距良好等情況，並無不能注意之情形，被告
      竟疏於注意及此，即將所駕駛之上開車輛停靠在機車道上
      之位置，且未設置警告標誌或開啟警示燈號，致告訴人丙○○騎乘上開機車不慎撞及停在前方被告駕駛之上開自小
      客車，而人車倒地，告訴人因而受有事實欄所示傷害，其
      有過失甚明，且其過失行為與告訴人所受傷害間，具有相
      當因果關係。
（五）綜上，本件事證明確，被告犯行均堪認定，應予依法論科
      。
三、核被告所為，係犯刑法第185條之3服用酒類不能安全駕駛動
    力交通工具而駕駛罪，及同法第284條第1項前段過失傷害罪
    。被告所犯上開2罪間，犯意各別，行為互殊，應予分論併
    罰。又被告並非在酒醉駕車之情況下與告訴人之機車發生碰
    撞，致告訴人受有上開傷害，自無庸依道路交通管理處罰條
    例第86條第1項規定，就被告過失傷害罪部分加重其刑，附
    此敘明。另被告肇事後並未離開現場，且向據報趕往現場處
    理之員警當場承認為肇事人，自首而接受裁判之情，業據證
    人吳武隆到庭證述綦詳，被告就過失傷害部分既已合於法定
    自首之要件，自得依刑法第62條前段之規定減輕其刑。爰審
    酌被告之素行、肇事後迄今尚未與告訴人達成和解賠償損害
    ，及其過失程度、告訴人受傷程度、犯後猶飾詞狡辯，僅坦
    承部分犯行等一切情狀，分別量處如主文所示之刑，又被告
    犯罪時間均在96年4月24日以前，查無中華民國96年罪犯減
    刑條例不予減刑之情形，應依同條例第2條第1項第3款之規
    定各減其宣告刑2分之1，並分別諭知如易科罰金之折算標準
    ，以資懲儆。
據上論斷，依刑事訴訟法第299條第1項前段，刑法第185條之3、
第284條第1項前段、第41條第1項前段、第62條前段，刑法施行
法第1條之1，中華民國96年罪犯減刑條例第2條第1項第3款、第7
條、第9條，判決如主文。
本案經檢察官吳曉婷到庭執行職務。
中　　華　　民　　國　　96　　年　　7 　　月　　31　　日
                  交通法庭        審判長法官  石馨文
                                  法      官  黃齡玉
                                  法      官  尚安雅
以上正本證明與原本無異。
如不服本判決應於收受本判決後十日內向本院提出上訴書狀，其
未敘述上訴理由者，並得於提起上訴後十日內向本院補提理由書
狀（均須按他造當事人之人數附繕本）「切勿逕送上級法院」。
告訴人或被害人對於判決如有不服具備理由請求檢察官上訴者，
其上訴期間之計算係以檢察官收受判決正本之日期為準。
中　　華　　民　　國　　96　　年　　8 　　月　　6 　　日
                                  書  記  官  陳佳宏
附錄本案論罪科刑法條全文：
中華民國刑法第284條
（過失傷害罪）
因過失傷害人者，處 6 月以下有期徒刑、拘役或 5 百元以下罰
金，致重傷
者，處 1 年以下有期徒刑、拘役或 5 百元以下罰金。
從事業務之人，因業務上之過失傷害人者，處 1 年以下有期徒刑
、拘役或1 千元以下罰金，致重傷者，處 3 年以下有期徒刑、
拘役或2 千元以下罰金。
中華民國刑法第185條之3
（重大違背義務致交通危險罪）
服用毒品、麻醉藥品、酒類或其他相類之物，不能安全駕駛動力
交通工具而駕駛者，處1 年以下有期徒刑、拘役或3 萬元以下罰
金。
